【裁判字號】    98,易,221
【裁判日期】    980526
【裁判案由】    竊盜
【裁判全文】
臺灣嘉義地方法院刑事判決               98年度易字第221號
公  訴  人  臺灣嘉義地方法院檢察署檢察官
被      告  甲○○
被      告  乙○○
上列被告等因竊盜等案件，經檢察官提起公訴（98年度偵字第23
66、1281號），被告等於本院行準備程序時就犯罪事實為有罪之
陳述，經本院改行簡式審判程序，判決如下：
    主  文
甲○○共同犯竊盜罪，處有期徒刑肆月，如易科罰金，以新臺幣
壹仟元折算壹日。
乙○○共同犯竊盜罪，累犯，處有期徒刑伍月。又犯攜帶兇器竊
盜罪，累犯，處有期徒刑捌月，扣案之萬用鉗壹支，沒收。應執
行有期徒刑拾壹月，扣案之萬用鉗壹支，沒收。
    犯 罪 事 實
一、乙○○前因偽證案件，經本院以95年度訴字第485號判決判
    處有期徒刑2月確定，於96年2月3日縮刑期滿執行完畢。詎
    仍不知悔改，而為如下犯行：（一）甲○○、乙○○共同基
    於意圖為自己不法之所有之竊盜犯意聯絡，於98年1月9日上
    午9時20分至同日9時27分許，在嘉義縣中埔鄉○○村○○○○○段240之2號工寮處，由甲○○徒手竊取丁○○持有之監
    視錄影器2支，乙○○則在旁負責把風，得手後2人將之據為
    己有。（二）乙○○另基於竊盜之犯意，於98年1月21日晚
    間11時14分許，在嘉義市○區○○路205號「育志文理補習
    班」前，持足供兇器使用之萬用鉗1支，竊取丙○○持有而
    裝設於大門之監視器鏡頭1個，得手後據為己有。嗣經警方
    依丁○○、丙○○提供之現場監視錄影畫面，循線查獲上情
    。
二、案經嘉義市政府警察局第一分局、第二分局報告臺灣嘉義地
    方法院檢察署檢察官偵查後起訴。
    理  由
一、本件係經被告甲○○、乙○○於準備程序當庭表示認罪，而
    經本院裁定以簡式審判程序加以審理，則依據刑事訴訟法第
    273條之2、同法第159條第2項之規定，不適用傳聞法則有關
    限制證據能力之相關規定，合先敘明。
二、前揭犯罪事實，業據被告2人於審理時坦承不諱，核與證人
    丁○○、丙○○警詢之證詞相符，並有被告2人行竊當時之
    監視器翻拍畫面6紙、萬用鉗1支扣案足以佐證，足認被告自
    白與事實相符。本件事證明確，被告犯行堪予認定，應依法
    論科。
三、按刑法第321條第1項第3款之攜帶兇器竊盜罪，係以行為人
    攜帶兇器為其加重條件，此所謂兇器，其種類並無限制，凡
    客觀上足以對人之生命、身體、安全構成威脅，具有危險性
    之兇器為已足，並不以攜帶之初有行兇之意圖為必要，最高
    法院79年臺上字第5253號判例意旨可為參照，查被告乙○○
    用以竊取被害人丙○○持有而裝設於大門之監視器鏡頭之萬
    用鉗1支，為被告所有，業據其供明在卷（見本院卷第32頁
    ），經本院當庭勘驗結果：該萬用鉗，長度約25公分，鋼鐵
    材質，質地堅硬沈重，鉗嘴銳利，有勘驗筆錄存卷足參（見
    本院卷第32頁），客觀上自屬足以對人之生命、身體、安全
    構成威脅，顯為具有危險性之兇器，殆無疑義。是核被告甲○○、乙○○犯罪事實一（一）所為，係犯刑法第320條第1
    項之竊盜罪。被告2人間就上開竊盜行為有犯意聯絡與行為
    分擔，為共同正犯。另被告乙○○就犯罪事實一（二）所為
    ，係犯刑法第321條第1項第3款攜帶兇器竊盜罪。被告乙○○前後2次犯行，犯意各別，行為互殊，應予分論併罰。又
    被告乙○○有犯罪事實一所示科刑，及於96年2月3日縮刑期
    滿執行完畢之情形，有被告臺灣高等法院被告前案紀錄表1
    份在卷可稽，其於受徒刑之執行完畢，5年以內故意再犯本
    件有期徒刑以上之罪，為累犯，應依刑法第47條第1項規定
    ，加重其刑。爰審酌被告甲○○國中畢業之智識程度、被告
    乙○○大專畢業之智識程度，渠等2人正值壯年，不思循正
    當管道賺取財物，竟謀不勞而獲，竊取被害人丁○○、丙○○之監視器，造成被害人之財物損失，對社會治安亦有潛在
    之危害性，且甲○○前有搶奪、竊盜、施用毒品等前案紀錄
    ；另乙○○前有竊盜、毒品、偽證等前案紀錄，渠等2人素
    行均不佳，有臺灣高等法院被告前案紀錄表1份在卷可稽，
    惟念渠等犯後坦承犯行，態度尚可，及其動機、目的等一切
    情狀，分別量處如主文所示之刑，並就甲○○所處之徒刑，
    諭知易科罰金之折算標準，及就被告乙○○所處徒刑，定其
    應執行刑。末查扣案之萬用鉗1支為被告乙○○所有，攜往
    供犯犯罪事實一（二）所用之物，業據其供明在卷（見本院
    卷第32頁），爰依刑法第38條第1項第2款宣告沒收。
據上論斷，應依刑事訴訟法第273條之1第1項、第299條第1項前
段，刑法第28條、第320條第1項、第321條第1項第3款、第47條
第1項、第41條第1項前段、第38條第1項第2款、第51條第5款，
刑法施行法第1條之1第1項、第2項前段，判決如主文。
本案經檢察官王輝興到庭執行職務。
中    華    民    國    98    年    5    月    26    日
                  刑事第五庭    法  官  啟夫
以上正本證明與原本無異。
如不服本判決應於收受判決後10日內向本院提出上訴書狀，並應
敘述具體理由；其未敘述上訴理由者，應於上訴期間屆滿後20日
內向本院補提理由書（均須按他造當事人之人數附繕本）「切勿
逕送上級法院」。告訴人或被害人如對於本判決不服者，應具備
理由請求檢察官上訴，其上訴期間之計算係以檢察官收受判決正
本之日期為準。
中    華    民    國    98    年    5    月    26    日
                                書記官  侯麗茹
得上訴
附錄論罪科刑法條
刑法第320條
意圖為自己或第三人不法之所有，而竊取他人之動產者，為竊盜
罪，處5年以下有期徒刑、拘役或5百元以下罰金。
意圖為自己或第三人不法之利益，而竊佔他人之不動產者，依前
項之規定處斷。
前二項之未遂犯罰之。
刑法第321條
犯竊盜罪而有左列情形之一者，處六月以上五年以下有期徒刑：
一  於夜間侵入住宅或有人居住之建築物、船艦，或隱匿其內而
    犯之者。
二  毀越門扇、牆垣或其他安全設備而犯之者。
三  攜帶兇器而犯之者。
四  結夥三人以上而犯之者。
五  乘火災、水災或其他災害之際而犯之者。
六  在車站或埠頭而犯之者。
前項之未遂罰之。


司法院資訊處製作；財團法人民間司法改革基金會備份。
